【裁判字號】    95,上訴,1615
【裁判日期】    951030
【裁判案由】    違反毒品危害防制條例
【裁判全文】
臺灣高等法院高雄分院刑事判決        95年度上訴字第1615號
上  訴  人
即  被  告  甲○○
選任辯護人  劉啟輝律師
上列上訴人因違反毒品危害防制條例案件，不服臺灣高雄地方法
院95年度訴字第378 號中華民國95年6 月30日第一審判決（起訴
案號：臺灣高雄地方法院檢察署94年度偵字第5335號），提起上
訴，本院判決如下：
    主  文
原判決撤銷。
甲○○無罪。
    理  由
一、公訴意旨略以：被告甲○○於民國93年10月初、10月中旬，
    在高雄市○○區○○街22號4 樓，轉讓安非他命給黃茉君施
    用；同年月11月中旬、11月28日上午，在高雄市○○區○○
    街22號6 樓，又轉讓安非他命給黃茉君施用。因認被告涉有
    毒品危害防制條例第8 條第2 項轉讓第二級毒品罪嫌。
二、按犯罪事實應依證據認定之，無證據不得認定犯罪事實，刑
    事訴訟法第154 條第2 項定有明文。又認定犯罪事實所憑之
    證據，雖不以直接證據為限，間接證據亦包括在內；然而無
    論係直接或間接證據，其為訴訟上之證明，須於通常一般之
    人均不致有所懷疑，而得確信其為真實之程度者，始得據為
    有罪之認定，倘其證明尚未達到此一程度，而有合理性之懷
    疑存在時，即難為有罪之認定。此有最高法院76年度台上字
    第4986號判例可資參照。
三、本件公訴人認被告涉有前開轉讓第二級毒品罪嫌，係以被告
    之自白，及證人黃茉君及沈契君之指述等為據。訊據上訴人
    即被告堅詞否認有轉讓第二級毒品之犯行，辯稱：我雖與黃
    茉君認識，黃茉君也曾打電話向我要安非他命，但我沒有拿
    過安非他命給黃茉君等語。
四、經查：
  (一)證人黃茉君於警詢中係供稱：我曾於93年10月初、10月中旬
    、11月中旬及11月28日前後四次向被告購買安非他命，每次
    都買1 包新台幣五百元等語（見警卷第15頁）；惟於審理中
    則稱：被告沒有販賣安非他命給我，他是用送的，我在警詢
    中會說向他買安非他命，是因為當時警察說被告把東西藏在
    我家，警察才到我的住處搜索，我很生氣才這麼說等語（見
    一審卷第93頁）。再者，證人於原審又稱被告每次所轉讓之
    安非他命之重量均不到0.1 公克（見一審卷第94頁），惟其
    於93年12月24日為警查獲時，則被查扣有0.3 公克之安非他
    命（見警卷13頁），其重量已有不符；且其於警詢中復稱自
    93年10月份開始施用安非他命，每日約施用一次；而在原審
    又稱最後一次向被告取得安非他命係93年11月間，足見距其
    被查獲之93年11月24日已有相當時日，而其既每日施用一次
    安非他命，豈有留存之安非他命重量不減反增之理，足見其
    所述前後不符，能否採信，並非無疑。
  (二)證人黃茉君在警詢中又稱：被告都是把毒品放在其女友沈契
    君住處等語（見警卷第15頁），惟經警持搜索票前往沈契君
    在高雄市○○區○○路204 巷6 號之住處搜索，並未搜得任
    何毒品，此有沈契君之警詢筆錄可參（見警卷第8 頁），足
    見證人黃茉君之指述與事實不符。再者，經警持搜索票前往
    被告之住處，亦未扣得任何安非他命，有搜索扣押筆錄（見
    警卷第21至22頁）及內政部警政署刑事警察局94年3 月30日
    刑鑑字第0930255995號鑑定書及高雄醫學大學附設中和紀念
    醫院94年5 月3 日0000－000 檢驗報告可參（見一審卷第43
    至45頁）。
  (三)至於被告雖承認證人黃茉君曾打電話向其索取安非他命，但
    並未承認有轉讓安非他命給黃茉君之行為，是其陳述亦無從
    為有罪認定之證據。綜上所述，本件除證人黃茉君前後不一
    且與事實不符之指述外，並無其他積極證據足以證明被告有
    轉讓安非他命給黃茉君之行為，足認被告前開所辯，應屬可
    採，從而公訴人所持之前開論據，均無法採為認定被告犯罪
    之證據；此外，復查無其他積極證據足資證明被告有何轉讓
    第二級毒品之犯行，被告被訴轉讓第二級毒品罪自屬不能證
    明。
五、原審未詳為推求，遽為論罪科刑之判決，即有未恰，被告執
    此聲明上訴，指摘原判決不當，為有理由，應由本院將原判
    決撤銷改判，並為被告無罪之判決。
據上論結，應依刑事訴訟法第369條第1項前段、第364條、第301
第1項，判決如主文。
本案經檢察官方娜蓉到庭執行職務。
中    華    民    國    95    年    10    月    30    日
                  刑事第三庭    審判長法  官  周賢銳
                                      法  官  范惠瑩
                                      法  官  黃仁松
以上正本證明與原本無異。
如不服本判決應於收受本判決後10日內向本院提出上訴書狀，其
未敘述上訴理由者，並得於提起上訴後10日內向本院補提理由書
狀（均須按他造當事人之人數附繕本）「切勿逕送上級法院」。
中    華    民    國    95    年    10    月    30    日
                                      書記官  馬蕙梅


司法院資訊處製作；財團法人民間司法改革基金會備份。
